臺灣臺北地方法院交通事件裁定　　　　　　　　　　九十一年度交聲更字第六九號
　　異　議　人
　　即受處分人　甲○○　男　四.
右列受處分人因違反道路交通管理處罰條例案件，對於台北市交通事件裁決所中華民
國九十一年六月五日所為之處分（原處分案號：北市裁三字第裁二二─一Ａ0000
000號），聲明異議，經本院裁定駁回異議後，受處分人不服提出抗告，經台灣高
等法院裁定發回本院更為裁定，本院裁定如左：
    主      文
異議駁回。
    理      由
一、按「汽車停車時，在停車場內或路邊准停車處所停車時，應依規定停放，不得紊
    亂；且應依停車時間、位置、方式及車種之規定」，道路交通安全規則第一百十
    二條第一項第十四、十六款分別定有明文。又汽車駕駛人停車時，停車時間、位
    置、方式、車種不依規定者，處新台幣（下同）六百元以上一千二百元以下罰鍰
    ，道路交通管理處罰條例第五十六條第一項第九款復定有明文。而道路交通管理
    處罰條例所稱之汽車，依該條例第三條第八款規定包括機器腳踏車。
二、本件受處分人即異議人甲○○所有車號ＡＴＴ─八一一號重型機車於民國九十一
    年四月三日下午三時十五分在延平南路一一七號對面停放，因停車車種不依規定
    ，為台北市停車管理處交通助理員王孝坤以拍照方式採證，並以受處分人所有之
    汽車（即指該重型機車）違反道路交通管理處罰條例第五十六條第一項第九款規
    定之行為掣單舉發，嗣受處分人於舉發單所載應到案日期前之九十一年五月七日
    申訴，經原處分機關函請原舉發單位調查結果，仍認受處分人所有之重型機車不
    依規定停放，原處分機關乃於九十一年六月五日依道路交通管理處罰條例第五十
    六條第一項第九款、第八十五條第三項及違反道路交通管理事件統一裁罰標準表
    之規定，裁處罰鍰六百元。
三、受處分人甲○○以聲明異議狀否認有何違規行為，辯稱：該處標示不清，導致民
    眾誤會，數台機車均停放在該區域內，且本案停車格已經斑駁，並沒有重新再劃
    線云云。經查：
  (一)受處分人所有之重型機車停車車種不依規定，而停放在汽車停車格位之事實，業
    據證人即舉發本件之交通助理員王孝坤到庭詰證稱：「（陳述當天舉發違規情形
    ？）九十一年四月三日下午三時五分時，我們在延平南路一一七號對面，發現有
    機車佔用汽車停車格，我們就照相採證舉發。」、「（被處分人說那地方有劃像
    機車機車停車格的線，是否如此？）那已經塗銷過了，直線跟橫線的顏色不一樣
    ，直線已經被塗銷。」、「（原本是機車格？）原本應該是機車格，但後來塗銷
    了。」、「（本件有無公告？請詳述受處分人當時違規之情形為何？）畫汽車停
    車格的有兩個單位，一個是台北市停車管理處，一個是台北市政府警察局除霸小
    組。本案是台北市政府警察局除霸小組來劃設的，由機車格改為汽車格也是除霸
    小組改的。本案是我們舉發的。台北市停車管理處是負責汽機車的停車、違規的
    單位。」等語（見本院九十一年交聲字第一一四六號卷九十二年一月二十八日及
    九十二年交聲更字第六九號卷九十二年十一月二十一日訊問筆錄），並有台北市
    停車管理處書函、違規舉發照片一張附卷可稽，而由採證照片觀之，該原本屬機
    車格位之直線部分確屬灰色，其顏色與白色橫線具有明顯差異，稍加注意即知該
    機車格位已經以油漆塗銷，故受處分人尚不能以標示不清等理由推諉卸責。
  (二)再者，停車場固係專為供停放汽、機車所設置之處所，惟就機車而言，在停車場
    內停車時，仍應依劃設之位置，停放於機器腳踏車停放格內，不得任意停放在機
    車停車格以外，或汽車停車位、殘障車位等處，此觀道路交通安全規則第一百三
    十一條：「慢車不得任意停放，應在規定地點或劃設之標線以內，順序排列。」
    及道路交通標誌標線號誌設置規則第一百九十條：「車輛停放線，用以指示車輛
    駕駛人停放車輛之位置與範圍。」等規定自明。而此等經立法機關立法及授權由
    行政機關制訂之上開法律與規則，其定義明確，既非難以理解，且顯為一般受規
    範之參與交通者所得預見，配合道路交通管理處罰條例第五十六條之處罰規定，
    並無違反法律處罰明確性原則之情形。本件受處分人既領有駕駛執照，並實際參
    與交通，自有遵守之義務，尚不得諉為不知。縱係誤認所致，仍非不可歸責。
  (三)至於本件違規地點即延平南路一一七號對面機車停車格改繪成汽車停車格時，曾
    依停車場法第十三條經公告周知乙節，有台北市停車管理處九十二年十一月二十
    八日北市停四字第０９２３６９９８４００號函：「‧‧‧無論是汽車停車位改
    繪為機車停車格或機車停車格改繪汽車停車位，本處均會在三天前於現場停放之
    車輛夾貼通告，以表示該車係在變更前即已停放之意，並藉以通知車主變更停車
    位之事實。而較大範圍（指十五個汽車位以上）則會在七天前依前述方式公告周
    知。」可資證明，是本件違規處所變更為汽車停車位前既已經過合法公告之程序
    ，受處分人尚不得諉為不知並藉此卸責。故受處分人以上述辯詞指摘原處分不當
    云云，顯無理由，不足採信。本件事證明確，受處分人所有之上開重型機車確有
    未依停車位置規定停車之違規行為，堪以認定。
四、綜上所述，受處分人所有之機車確有停放車種不依規定之違規行為，已可認定，
    是因受處分人於應到案日期前申訴，原處分機關依道路交通管理處罰條例第五十
    六條第一項第九款、第八十五條第三項及違反道路交通管理事件統一裁罰標準表
    之標準之規定，裁處最低額罰鍰六百元，並無違誤，本件受處分人之異議為無理
    由，應予駁回。
據上論斷，應依道路交通案件處理辦法第十九條，裁定如主文。
中　　　華　　　民　　　國　　九十三　年　　　一　　月　　　三十　　　日
                                    臺灣臺北地方法院交通法庭
                                        法  官  趙子榮
右正本證明與原本無異。
如不服本裁定，應於送達後五日內，向本院提出抗告狀。
                                        書記官  林鈴芬
中      華      民      國    九十三  年      二     月       二      日
